【裁判字號】    96,交易,630
【裁判日期】    970314
【裁判案由】    過失傷害
【裁判全文】
臺灣臺北地方法院刑事判決             96年度交易字第630號
甲  ○  ○  臺灣臺北地方法院檢察署檢察官
被      告  丁○○
                      輪胎行）
上列被告因過失傷害案件，經檢察官聲請簡易判決處刑（96年度
偵字第13686號），本院認為不適合簡易判決處刑，改為通常程
序審理，判決如下：
    主  文
丁○○犯過失傷害罪，處有期徒刑月，如易科罰金，以新臺幣
壹仟元折算壹日。
    事  實
一、丁○○於民國96年5月20日下午，駕駛車號0063-KQ自小客車
    ，由臺北縣深坑鄉○○路○段往木柵方向行駛，於同日15時
    25分，行經臺北縣深坑鄉106乙線1.5公里處，本應注意變換
    車道時，應讓直行車先行，並注意安全距離（檢察官誤載應
    注意轉彎車應讓直行車先行），隨時採取必要之安全措施，
    且依當時情形，無障礙物、視距良好，尚無不能注意之情形
    。丁○○竟疏未注意，亦未保持安全距離，突然往右變換車
    道，致使其右後方與乙○○所駕駛車號CVH-952號，並搭載
    丙○○之重機車，因丁○○的行為，反應不及，未能急時剎
    停，致發生擦撞，上開機車遂撞及上路邊停放車號5D-3698
    號自小客車（該車後車門凹陷、後保險桿擦損），乙○○、
    丙○○人車倒地，其中乙○○受有右上肢擦傷、右下肢腳趾
    擦傷、右腿擦傷、骨盆腔骨折等傷害；丙○○受有右股骨幹
    骨折等傷。嗣經目擊者賴坤成報警，警員至現場後，丁○○
    當場承認為肇事人而願意接受裁判。
二、案經乙○○、丙○○訴由臺北縣政府警察局報請臺灣臺北地
    方法院檢察署檢察官聲請簡易判決處刑。
    理  由
一、被告丁○○對於檢察官聲請簡易判決處刑書內所列證據之證
    據能力未曾爭執，經核該等證據尚無不得為證據之情形，應
    俱認有證據能力。
二、訊據被告丁○○否認有何過失傷害之行為，辯稱：伊看到後
    面摩托車騎很快，就想說停在路邊一點，讓他們先過，結果
    沒有想到就撞上了，告訴人乙○○、丙○○也有錯云云。惟
    查：
    (一)被告丁○○原本行駛中間車道，因變換車道，致與行駛於
      最外側車道之告訴人乙○○騎乘之機車撞及，此有道路交
      通事故現場圖在卷可憑（偵卷第9頁），復有現場目擊證
      人賴坤成於警局陳述：該重機車在自小客右後方等語（見
      偵卷第8頁），可見二人所駕駛的車輛各行駛在不同的車
      道。如被告未變換車道，不論告訴人車速為何，均不會發
      生撞及，從而，被告變換車道未保持安全距離未讓直行車
      先行之事實，已堪認定。
    (二)雖被告辯稱告訴人乙○○車速過快云云，現場目擊的證人
      賴坤成亦證稱：「... 而該重機車CVH-952則於其右後方
      急速前進往106乙線由深坑往木柵方向行駛，之後便與該
      自小客0063-KQ之右側車門發生擦撞... 」（見偵卷第8頁
      ），但並無任何積極證據證明告訴人之車速多快，是否已
      超速，尚難以之認定告訴人亦有過失。況且，如被告不突
      然變換車道，兩車亦不可能發生擦撞，從而，被告違反道
      路交通安全規則第98條第1項第6款「變換車道時，應讓直
      行車先行，並注意安全距離」之規定甚為明確，應認被告
      有過失；被告之行為，係肇事之原因，告訴人乙○○、丙○○尚無肇事因素，此亦為台灣省台北縣區車輛行車事故
      鑑定委員會鑑定意見書所同採，有該鑑定意見書在卷可憑
      （見偵卷第51至53頁）。
    (三)綜上，被告之犯行堪以認定，應依法論科。
二、核被告所為，係犯刑法第284條第1項前段之過失傷害罪。被
    告一個行為撞傷二人，為想像競合犯。又被告於警察到場發
    覺其犯罪前，當場自首表示願意接受裁判，依刑法第62條之
    規定，得減輕其刑。爰審酌被告無何前科，此有臺灣高等法
    院被告前案紀錄表在卷可按，素行尚佳；惟犯後未坦認犯罪
    ，且僅願由保險公司理賠，其他損害則以沒有存款辯稱，迄
    今事故已發生一年餘，仍未賠償被害人分文，另參以被告係
    通緝始到案，可知其犯後態度不佳；另審酌被害人之傷勢等
    一切情狀，量處如主文所示之刑，並定易科罰金之折算標準
    。
據上論斷，應依刑事訴訟法第299條第1項前段、刑法第284條第
1項前段、第41條第1項前段、第62條，刑法施行法第1條之1，
判決如主文。
本案經檢察官高怡修到庭執行職務
中    華    民    國    97    年    3     月    14    日
                  刑事第六庭法  官  趙子榮
上正本證明與原本無異。
如不服本判決，應於判決送達後十日內，向本院提出上訴狀。
                            書記官  陳怡君
中    華    民    國    97    年    3     月    14    日
附錄本案論罪科刑法條全文：
中華民國刑法第284條
（過失傷害罪）
因過失傷害人者，處6月以下有期徒刑、拘役或5百元以下罰金，
致重傷者，處1年以下有期徒刑、拘役或5百元以下罰金。
從事業務之人，因業務上之過失傷害人者，處1年以下有期徒刑
、拘役或1 千元以下罰金，致重傷者，處 3 年以下有期徒刑、
拘役或2千元以下罰金。


司法院資訊處製作；財團法人民間司法改革基金會備份。
